# 请教陈版主，集团内部应收票据贴现后在合并报表层面的列报

提问人：寒江雪 71 时间：2016-03-23 11:06:58
根据计学撮要，合并范围内的关联公司之间开出银行承兑汇票，票据持有方贴现后，在合并报表层面列示为短期借款；同样，公司开出无真实贸易背景的银行承兑汇票，由关联方或第三方持票贴现后，再将资金转回公司的话，也应作为短期借款列报。请问陈版主，应该列示为信用借款还是质押或保证借款？对附有追索权的信用证议付呢？

回答人：chenyiwei
票据贴现应分类为质押借款。虽然被贴现的票据可能是自己开出的，但在银行也有质押品存在，因此分类为质押借款较合适。